最高法院刑事判決                                  八十八年度台上字第四四號
    上  訴  人  甲○○
右上訴人因走私案件，不服台灣高等法院中華民國八十七年三月二十三日第二審判決
（八十六年度上訴字第五六三七號，起訴案號：台灣台北地方法院檢察署八十五年度
偵字第二○四○二號），提起上訴，本院判決如左：
    主  文
上訴駁回。
    理  由
按刑事訴訟法第三百七十七條規定：上訴於第三審法院，非以判決違背法令為理由，
不得為之。是提起第三審上訴，應以原判決違背法令為理由，係屬法定要件；如果上
訴理由狀並未依據卷內訴訟資料具體指摘原判決不適用何種法則或如何適用不當，或
所指摘原判決違法情事顯與法律規定得為第三審上訴理由之違法情形不相適合時，均
應認其上訴為違背法律上之程式，予以駁回。本件原判決依憑上訴人甲○○在警訊之
自白、證人即警員劉運發證述查獲上訴人銷售走私物品之經過情形及扣案大陸地區貴
州醇酒、標籤、包裝盒、空酒瓶、瓶蓋、酒桶、過濾桶、過濾器、蒸餾水、試杯、酒
精測試計、封瓶器、空酒桶暨卷附財政部關稅總局驗估處函等證據，本於推理作用，
而撤銷第一審不當判決，改判仍論處上訴人銷售私運管制物品進口逾公告數額之走私
物品罪刑。從形式上觀察並無違背法令情事存在。上訴意旨略稱：(一)上訴人於案發
當日係偕同女友郭雅惠至案發地點開車，為警查獲，並非銷售走私物品，且現場並未
查獲帳冊，而證人劉運發證稱「案發前一日現場有多人工作，上訴人載運蒸餾水」等
情，足證上訴人運送者係蒸餾水而非走私物品，又非貨主，警方復於監控時疏未將為
首者成擒，自與懲治走私條例第三條運送走私物品罪之要件不符，亦無銷售走私物品
犯行。(二)上訴人於偵審中均具狀請求調查監控期間其未有銷售行為，原審疏未調查
，又未調查銷售之對象、數量、過程，逕以上訴人在警訊之自白為認定上訴人成立銷
售走私物品罪之唯一基礎，即有應於審判期日調查之證據未予調查之違法。(三)上訴
人到案後即表明扣案之走私物品係綽號「阿榮」者所有，警方及證人劉運發依監控之
通聯紀錄亦查出綽號「阿榮」者涉有重嫌，上訴人及其辯護人在偵審中於劉運發到庭
做證時曾要求其提供監聽紀錄暨譯文呈庭，以便查明綽號「阿榮」者之正確年籍，原
審訊問劉運發時，該證人曾提出綽號「阿榮」者之戶口卡片供調查，原審俱未予調查
，即行判決，亦有應於審判期日調查之證據未予調查之違法。(四)扣案之貴州醇酒價
值不菲，非有相當財力，無法購入，上訴人僅二十四歲，並無財產，如何有能力價購
扣案之私酒，已有可疑。又上訴人到案後主動表明僅受託運送、看顧，並非貨主，且
將與貨主綽號「阿榮」者之聯絡方法提供警方，以證明其僅係走私私酒之小角色，並
非貨主，況偌大數量之私酒及釀酒配料，並非上訴人所得搬運，劉運發亦證稱案發前
一日現場有多人工作，足以證明貨主隱於幕後操控上訴人實施犯罪，上訴人辯稱非貨
主，即屬可信。(五)各個運送、銷售或藏匿走私物品是否逾公告數額，應函請有關機
關鑑定其完稅價格，以查是否逾公告數額，又上訴人所駕小貨車非大，必多次始能全
部運送至案發地點藏放，如上訴人運送行為業已完成，而其數額未逾公告數額，其各
個行為均不成立犯罪，狀請原審查明以發見真實，原審未予調查，亦有疏漏。(六)證
人即承辦警員劉運發在原審證稱：上訴人到案有表明貨主為陳榮，並提供聯絡方式，
經查確有陳榮其人，當時上訴人為恐女友涉案，而承認其為貨主。足證走私物品為陳
榮所有，上訴人所以自白，係因顧及女友，恐其無端涉案，與事實並不相符。經查：
一、上訴意旨(一)(四)(五)，純係對原審採證認事職權之行使及已調查並於理由內指
駁說明之事項，重為事實上之爭執，及任意指摘原審未盡調查能事，均不足據以辨認
原判決有何違背法令之形式。二、原判決係以證人劉運發之證言及扣案大陸地區貴州
醇酒、標籤、包裝盒、空酒瓶、瓶蓋、酒桶、過濾桶、過濾器、蒸餾水、試杯、酒精
測試計、封瓶器、空酒桶暨卷附財政部關稅總局驗估處函等證據為補強證據，與上訴
人在警訊之自白作綜合判斷，而認定上訴人銷售走私物品之犯罪事實，並非以上訴人
在警訊之自白為唯一證據，又該等證據已足以證明上訴人有銷售走私物品犯行，上訴
人對於向其購買走私酒類之綽號「大胖」者之姓名、住址，復不吐實，原審因而未進
一步向綽號「大胖」者查證，難謂未盡調查職權，上訴意旨(二)指為違法，自非適法
之第三審上訴理由。三、卷查偵、審筆錄俱無上訴人或其辯護人要求證人劉運發提出
監聽紀錄暨譯文及該證人提出綽號「阿榮」者之戶口卡片供調查之記載，亦無上訴人
所稱通聯紀錄、戶口卡片及警方或劉運發查明本件走私物品為綽號「阿榮」者所有之
文件，上訴意旨(三)，非依卷內資料為指摘，難謂為適法。四、卷查證人劉運發在原
審係證述：查獲當時上訴人稱貨是別人的，但所提供予伊打之貨主電話均是空號等語
（見原審卷二九頁），並非證稱：上訴人到案有表明貨主為陳榮，並提供聯絡方式，
經查確有陳榮其人，當時上訴人為恐女友涉案，而承認其為貨主等情。上訴意旨(六)
亦非依卷內資料執以指摘，亦非適法之第三審上訴理由。依首開說明，應認本件上訴
違背法律上之程式，予以駁回。
據上論結，應依刑事訴訟法第三百九十五條前段，判決如主文。
中      華      民      國    八十八    年      一      月      七      日
                              最高法院刑事第十庭
                                  審判長法官  曾  有  田
                                        法官  林  永  茂
                                        法官  陳  宗  鎮
                                        法官  劉  介  民
                                        法官  魏  新  和
      右正本證明與原本無異
                                              書  記  官
中      華      民      國    八十八    年      七      月      十二    日
